臺灣高等法院臺中分院刑事判決　
111年度上訴字第1304號
                                   111年度上訴字第1323號
上  訴  人  
即  被  告  林紅君



選任辯護人  饒斯棋律師
            羅偉恆律師
上列上訴人即被告因違反兒童及少年性剝削防制條例案件，不服
臺灣苗栗地方法院110年度訴字第373號、110年度易字第350號，
中華民國111年2月22日第一審判決（起訴案號：臺灣苗栗地方檢
察署110年度偵字第4584號，及追加起訴：110年度偵字第5012號
），提起上訴，本院判決如下：
    主      文
上訴駁回。
戊○○所處之宣告刑及定執行刑均緩刑伍年，並應向公庫支付新臺
幣拾萬元，及應接受法治教育課程參場次，緩刑期間付保護管束
。
    事實及理由
壹、審判範圍：按上訴得對於判決之一部為之；上訴得明示僅就
    判決之刑、 沒收或保安處分一部為之，刑事訴訟法第348條
    第1項、第3項分別定有明文。上訴人即被告戊○○（下稱被告
    ）及其辯護人於本院審理期日均明示僅針對刑的部分上訴（
    見本院卷第417頁)，是本院以原判決所認定之事實及論罪為
    基礎，而僅就所處之刑部分進行審理，其餘未表明上訴部分
    ，不在上訴範圍。
貳、本院據以審查量刑妥適與否之原審所認定之犯罪事實、罪名
    及加重減輕事由：
一、犯罪事實：戊○○係址設苗栗縣○○市○○路0號千媚視聽伴唱酒
    店之負責人，其明知代號BH000-Z000000000號女子（民國93
    年6月生，下稱甲 ）、代號BH000-Z000000000號女子（93年
    7月生，下稱乙 ）、代號BH000-Z000000000-0號女子（92年
    7月生，下稱丙 ）、代號BH000-Z000000000號女子（93年3
    月生，下稱丁 ）均為12歲以上未滿18歲之少年，
　　分別為下列行為：㈠戊○○意圖營利，基於容留使少年坐檯陪
    酒及容留使少年為有對價之猥褻行為之犯意，透過LINE通訊
    軟體以高薪引誘甲 ，自110年4月7日起至同年月10日（起訴
    書原記載109年4月7日起至同年月9日，經檢察官當庭更正）
    止，媒介、容留甲 在上址千媚視聽伴唱酒店擔任坐檯小姐
    ，從事坐檯陪酒、供客人摸胸等猥褻行為之工作，甲 之薪
    資為每檯新臺幣（下同）600元，如有讓客人為摸胸等猥褻
    行為，可再獲取客人直接加給之小費。㈡戊○○意圖營利，基
    於容留使少年坐檯陪酒之犯意，自110年4月初某日起，以在
    Facebook網站刊登應徵廣告之方式招募並媒介、容留乙 （
    工作約15天）、丙 （工作約7天）及丁 （工作約10天）在
    上址千媚視聽伴唱酒店擔任坐檯小姐，從事坐檯陪酒之工作
    ，乙 、丙 、丁 之薪資均為每檯600元。嗣經警據報於同年
    7月20日13時10分許，至上址千媚視聽伴唱酒店執行搜索，
    而循線查悉上情。
二、罪名：被告就犯罪事實一㈠部分，依刑法第55條之規定，從
    一重論以兒童及少年性剝削防制條例第32條第2項之意圖營
    利而容留使少年為有對價之猥褻行為罪；就犯罪事實一㈡部
    分，論以兒童及少年性剝削防制條例第45條第4項、第2項前
    段之意圖營利媒介使少年坐檯陪酒罪，共3罪。
三、加重減輕事由：犯罪事實一㈡部分，各應依兒童及少年性剝
    削防制條例第45條第4項規定加重其刑。被告所犯上開（犯
    罪事實一㈠、㈡）共計4罪，均係對被害人為未滿18歲之少年
    所設之特別處罰規定，依兒童及少年福利與權益保障法第11
    2條第1項但書規定，均毋庸再依同條項前段加重其刑。被告
    就犯罪事實一㈠所犯兒童及少年性剝削防制條例第32條第2項
    之罪，係法定本刑為3年以上10年以下有期徒刑、併科500萬
    元以下罰金之重罪，惟被告犯後始終坦承犯行，配合刑事偵
    查及審判，事後並與甲 及其法定代理人達成和解，有和解
    書1份在卷可憑（見原審訴字卷第193至195頁），其因一時
    思慮未周，在未違反甲 意願之情形下，容留使甲 自行決定
    是否讓客人摸胸以收取小費，犯罪手段尚稱平和，是依本案
    犯罪之具體情狀及行為背景，縱使判處被告法定最低刑度，
    客觀上仍非無情輕法重而可憫恕之處，爰依刑法第59條規定
    酌減其刑。
參、上訴駁回之理由：　　
一、被告上訴意旨略以：被告坦承犯行，深感悔悟，並盡力彌補
    ，已與被害人及其等法定代理人均達成和（調）解，丁 希
    望的道歉信函已經法院轉交，也獲得她們的原諒，被告尚有
    媽媽及家人需要照顧，請依刑法第59條規定從輕量刑等語。
二、經查，刑之量定，係實體法上賦予法院得依職權自由裁量之
    事項，苟已以行為人之責任為基礎，並斟酌刑法第57條各款
    所列情狀，在法定刑度內，酌量科刑，無偏執一端，致明顯
    失出失入情形，即不得任意指摘為違法。原審就被告所犯各
    罪，量處如原判決附表編號1、2所示之刑，就得易科罰金部
    分，定應執行刑並諭知易科罰金之折算標準，已綜合審酌刑
    法第57條科刑等一切情狀，在罪責原則下適正行使其量刑之
    裁量權，核其量定之刑罰，客觀上並未逾越法定刑度，亦與
    罪刑相當原則無悖，難認有濫用其裁量權限之違法情形。刑
    法第59條規定之酌量減輕其刑，必須犯罪另有特殊之原因與
    環境，在客觀上足以引起一般同情，認為即使予以宣告法定
    最低度刑，猶嫌過重者，始有其適用。此項犯罪情狀是否顯
    可憫恕而酌量減輕其刑之認定，係屬法院得依職權自由裁量
    之事項，原審判決就犯罪事實一㈡部分，未適用刑法第59條
    規定減輕被告之刑，並無不適用法則或適用法則不當之違法
    。至於犯罪事實一㈠部分，原審判決斟酌犯罪之具體情狀及
    行為背景，認判處被告此罪之法定最低刑度，客觀上仍非無
    情輕法重而可憫恕之處，業已依刑法第59條規定酌減其刑如
    前述。被告上訴意旨請求從輕量刑或再依刑法第59條規定從
    輕量刑，即無可採。被告上訴為無理由，應予駁回。
肆、被告前未曾因故意犯罪而受有期徒刑以上刑之宣告，有臺灣
    高等法院被告前案紀錄表可稽（見本院卷第131頁）。查被
    告於警詢、偵訊、原審及本院審理時均坦承犯行，並已與被
    害人甲 、乙 、丙 、丁 及其等法定代理人達成和（調）解
    ，均載明願給被告自新的機會，同意法院緩刑宣告等語，丁
     希望的道歉信函已經法院轉交等情，有卷附和解書、調解
    筆錄、書信影本及送達證書等可憑（見原審訴字卷第193至1
    95頁，本院卷第267至270、273、275頁），足見被告事後盡
    力彌補自己犯罪所造成之損害，頗具悔意，亦獲得被害人及
    其等法定代理人原諒，被告經此偵審程序及刑之宣告，應知
    所警惕，經綜核各情，認暫不執行其宣告刑及執行刑為適當
    ，爰依刑法第74條第1項第1款規定均予以宣告緩刑5年。又
    為使被告確切知悉其所為不當，因而記取本次教訓及強化其
    法治觀念，併依刑法第74條第2項第4款、第8款之規定，諭
    知被告應向公庫支付10萬元，及應於緩刑期間接受法治教育
    課程3場次；併依刑法第93條第1項第2款、兒童及少年福利
    與權益保障法第112條之1第1項之規定，宣告應於緩刑期間
    付保護管束，期能使被告於支付公庫金額、受法治教育課程
    過程及保護管束期間，確切明瞭其行為所造成之對未滿18歲
    少年之傷害，並培養正確法治觀念，恪遵法律規範，以收惕
    勵自新之效。同上綜核各情，本件顯無必要再依兒童及少年
    福利與權益保障法第112條之1第2項規定，命被告於付保護
    管束期間遵守該條項所列各款事項，而以前開所宣告之刑罰
    附緩刑負擔為已足，併予敘明。
據上論斷，應依刑事訴訟法第368條，判決如主文。
本案經檢察官黃棋安提起公訴及追加起訴，檢察官己○○到庭執行
職務。
中　　華　　民　　國　　111　　年　　10　 月　　6   　日
             刑事第六庭    審判長法　官  吳  進  發 
　　　　　 　 　　　　　　　　   法　官  尚  安  雅
　　 　　　　 　　　　　　       法　官  許  冰  芬     
以上正本證明與原本無異。 
意圖營利而容留使少年為有對價之猥褻行為罪部分，得上訴。
如不服本判決應於收受送達後20日內向本院提出上訴書狀，其未
敘述上訴理由者，並得於提起上訴後20日內向本院補提理由書（
均須按他造當事人之人數附繕本）「切勿逕送上級法院」。因疫
情而遲誤不變期間，得向法院聲請回復原狀。
意圖營利媒介使少年坐檯陪酒罪部分，不得上訴。

                                書記官  鄭  淑  英

中　　華　　民　　國　　111 　年　　10　　月　　6 　　日